# 同一控制下被合并方净资产为负数的后续处理

提问人：ryan0422 时间：2016-10-30 20:41:26
陈版主，您好。我有幸看到 15 年 11 月您回复的帖子（同一控制下收购净资产为负数公司，如何账务处理和合并处理？
http://bbs.esnai.com/thread-5043832-1-1.html (出处: 中国会计视野论坛)） 里面告知合并方的个体财务报表的层面，长期股权投资以零值处理。合并方支付的价款借记：资本公积。 我现在有二个问题，还请您指教。 1 、我司B是新成立的公司，成立后出资 1元，100%收购另一家净资产为负数的公司A。A和B，两个公司同一老板出资的，应该为同一控制下企业合并。合并后，A公司即变更为一人有限公司。我想问，当时由于B公司是新设立的，并没有资本公积及盈余公积，合并后，个体账务处理，直接借记：未分配利润，是否可以？ 2 、A公司，现在需要增资了，增资完成后，B公司账务处理，借记：长期股权投资，是否正确呢？谢谢。

回答人：chenyiwei
1 、可以。 2 、后续增资不是企业合并，所以直接按增资款计入长期股权投资成本即可，但应关注这部分增资款的可收回性，考虑是否要对其计提减值准备。

提问人：29erli 时间：2017-04-12 14:27:14
你好陈老师，咨询个问题：如果母公司和少数股东对子公司增资或者是缴纳认缴的注册资本，这样就会造成合并抵消时上年和本年的关于比例差异的问题，请问这个差异如何计算?做账如何处理？

回答人：chenyiwei
属于在控制权不变的情况下的相对权益份额变动，合并报表层面体现为权益性交易。